---
title: "Лабораторная работа №7"
author: "Razor_Z_Pi"
date: "2024-05-29"
output: html_document
---

## Работа со строковыми данными с помощью пакетов `stringr` и `rebus`

## Задание 1 – С помощью пакетов stringr и rebus, используя набор данных babynames пакета babynames реализуйте код, дающий ответы на вопросы, согласно варианту. При решении задач также может быть полезен пакет dplyr. 

Вариант – 0

Какое самое частое женское имя в период с 1920 по 1950 год?

Сколько букв имеет самое короткое женское имя?

Какое самое длинное мужское имя? (если таких имен несколько программа должна выводить наиболее часто встречающееся имя)

Сколько имен соответствуют шаблону: ГСГСГ? (где Г – гласная буква, С – согласная)

```{r}
library(dplyr)
library(babynames)
library(stringr)
library(rebus)

summary(babynames)

print(babynames)

datas_for_lab <- select(babynames, year:n)

#1
Zad1 <- datas_for_lab %>% 
  filter(year >= 1920 & year <= 1950, sex == "F")

task1 <- Zad1 %>% 
  group_by(name) %>% 
  summarise(count = sum(n)) %>% 
  filter(count == max(count))

cat("Самое частое женское имя в период с 1920 по 1950 год =>", task1$name)

#2
Zad2 <- (datas_for_lab %>%
             filter(sex == "F"))$name
pattern <- "(\\w){1}"
task2 <- sort(unique(str_count(Zad2, pattern)))[1]

cat("Самое короткое в буквах женское имя => ", task2)


#3

male <- datas_for_lab %>%
  filter(sex == "M") %>%
  group_by(name) %>% 
  summarize(n = sum(n))

number <- sort(unique(str_count(male$name, pattern)), decreasing = T)[1]
names <- male$name[str_count(male$name, pattern) == number]

numbers <- NULL
for(i in 1:length(names)){
  numbers <- c(numbers, male$n[male$name == names[i]])
}

num_max <- max(numbers)
names <- male$name[male$n == num_max]
task3 <- names[str_count(names, pattern) == number]

cat("Самое длинное мужское имя => ", task3)


#4

all_names <- babynames$name

pattern <- "^[aeiouyAEIOUY][^aeiouyAEIOUY][aeiouyAEIOUY][^aeiouyAEIOUY][aeiouyAEIOUY]$"

matching_names <- all_names[str_detect(all_names, pattern)]

num_matching_names <- length(matching_names)
cat("Количество имен, соответствующих шаблону ГСГСГ =>", num_matching_names)

```

## Задание 2 – Используя пакет rebus постройте шаблон, находящий совпадения в тексте по заданному варианту. Вариант определяется остатком от деления числа вашего логина на 3

Вариант – 0

Поиск e-mail адреса

```{r}
library(rebus)
"@email\\."
pattern <- "\\s\\w+" %R%
  "@" %R%
  "\\w+" %R%
  DOT %R%
  "\\w+\\s"

result <- as.integer(grepl(pattern, "В одной из этих почт, что-то есть: test_email_228@example.com и alternativ_email@example.com."))
if (result == 0) {
  print("e-mail адрес не найден") 
} else {
  print("e-mail адрес найден")
}
```

## Задание 3 – Используя исходный текст http://0861.ru/lab-07.txt, с помощью пакетов работы с текстом, сделайте обработку текста:

Удалите информацию, добавленную издательством;
Удалите пустые строки из текста;
Разбейте текст на акты;
Выполните разбивку текста по действующим в произведении лицам;
Визуализируйте количество реплик действующих лиц по актам и итоговое по произведению;
Определите действующих лиц, использующих наибольшее и наименьше количество слов в своих речах (необходимо исключать информацию, описывающую поведение героя, например: Jack. Good morning! [Algernon, from the other room, strikes up the Wedding March. Jack looks perfectly furious, and goes to the door.] For goodness’ sake don’t play that ghastly tune, Algy. How idiotic you are!)

```{r}
library("httr")
library("stringr")
library("ggplot2")

response <- GET("http://0861.ru/lab-07.txt")
text <- content(response, "text", encoding = 'UTF-8')

text <- str_replace_all(text, "\\[.*?\\]", "")
text <- gsub("TABLEAU.*", "TABLEAU", text)  # Удаление текста информации в конце
text <- gsub(".*FIRST ACT","FIRST ACT",text) # Удаление в начале

# [ Разбивка актов ]
# Определяем названия актов
act_titles <- c("FIRST ACT", "SECOND ACT", "THIRD ACT")
acts <- list()
for (i in 1:length(act_titles)) {
  # Определяем начало и конец текущего акта
  start <- regexpr(paste0("\\b", act_titles[i], "\\b"), text)
  if (start == -1) {
    next
  }
  end <- ifelse(i < length(act_titles), 
                regexpr(paste0("\\b", act_titles[i+1], "\\b"), text), 
                nchar(text))
  
  # Извлекаем текст текущего акта
  acts[[i]] <- substr(text, start, end)
}


# [ Разбивка текста по действующим лицам ]
pattern <- "\n([A-Z][a-z]*)(?:\\.|:)\\s(.*)"
# Извлечем все строки, удовлетворяющие шаблону
matches <- str_extract_all(text, pattern, simplify = FALSE)
matches

# [ Визуализация данных ]
# Функция извлекает список строк каждый из которых диалог для акта
act_dialogues <- lapply(acts, function(act_text) {
  str_extract_all(act_text, pattern, simplify = FALSE)
})

# [ Количество реплик по актам ]
# Возвращает вектор, содержащий количество строк диалогов для каждого акта
act_lines <- sapply(act_dialogues, function(dialogues) {
  sum(lengths(dialogues))
})

# [ Количество реплик во всем произведении ]
# unlist преобразует список act_dialogues в вектор, объеденяя все диалоги из всех актов в один вектор
total_lines <- sum(lengths(unlist(act_dialogues)))

# Датафрейм с количеством реплик по актам и итоговым количеством реплик
df <- data.frame(act = act_titles, lines = act_lines)
df <- rbind(df, data.frame(act = "Total", lines = total_lines))


ggplot(df, aes(x = act, y = lines, fill = act)) +
  geom_col() +
  labs(title = "Количество реплик по актам и итоговое количество реплик",
       x = "Акт",
       y = "Количество реплик") +
  theme_bw()


# Список имен
names <- c("Jack", "Algernon", "Gwendolen", "Cecily", "Chasuble", "Lane")
# Список для хранения количества слов в репликах после каждого имени
word_counts <- list()


for (name in names) {
  # Регулярное выражение для поиска реплик после имени
  pattern_1 <- paste0(name, "\\s*\\.\\s*([^\\.]*)\\.")
  # Извлекаем все реплики, удовлетворяющие шаблону
  matchesP <- str_extract_all(text, pattern_1, simplify = TRUE)
  # Для каждой реплики считаем количество слов после имени
  counts <- sapply(matchesP, function(x) {
    # Извлекаем реплику
    reply <- x[2]
    words <- strsplit(reply, " ")[[1]]
    # Возвращаем количество слов после имени
    length(words) - 1
  })
  # Добавляем список с количеством слов в репликах после имени в общий список
  word_counts[[name]] <- counts
}
for (name in names) {
  cat(name, ": ", length(word_counts[[name]]), "\n")
}
```
